---
title: "Data transformation"
author: "Andreas Hyldegaard Hansen, Andreas Skiby Andersen"
date: "2023-03-06"
output: html_document
---

```{r message=FALSE, warning=FALSE}
library(tidyverse)
```

Indlæs data

```{r}
con <- read.csv("data/con_clean.csv")
price <- read.csv("data/price_clean.csv")
prod <- read.csv("data/prod_clean.csv")
```

```{r}
price <- price %>%
  filter(price_area == "DK1") %>%
  arrange(hour_utc)

con <- con %>%
  arrange(hour_utc)

prod <- prod %>%
  filter(price_area == "DK1") %>%
  arrange(hour_utc)
```

Lav lags til 24 timer, 48 timer og 168 timer tilbage.

```{r}
price$spot_price_dkk_lag24 <- lag(price$spot_price_dkk, 24)
price$spot_price_dkk_lag48 <- lag(price$spot_price_dkk, 48)
price$spot_price_dkk_lag168 <- lag(price$spot_price_dkk, 168)
```

```{r}
plot(price$spot_price_dkk, type="line")
```

```{r}
min(price$spot_price_dkk)
```

Vi kan se at vi har negative priser i vores datasæt.

Vi prøver at "hacke" os frem til en måde hvorpå vi kan logtransformere vores data ved at sætte observationer mindre end 1 til bare at være 1.

```{r}
price$spot_price_dkk_hacklog <- price$spot_price_dkk
price$spot_price_dkk_hacklog[price$spot_price_dkk_hacklog < 1] <- 1
```

```{r}
plot(price$spot_price_dkk_hacklog, type = "line")
```

```{r}
price$spot_price_dkk_hacklog <- log(price$spot_price_dkk_hacklog)
```

```{r}
plot(price$spot_price_dkk_hacklog, type = "line")
```

Da har vi nu en brugbar men lidt "hacket" logtransformation.

Da laver vi også lags til de hackede log data.

```{r}
price$spot_price_dkk_hacklog_lag24 <- lag(price$spot_price_dkk_hacklog, 24)
price$spot_price_dkk_hacklog_lag48 <- lag(price$spot_price_dkk_hacklog, 48)
price$spot_price_dkk_hacklog_lag168 <- lag(price$spot_price_dkk_hacklog, 168)
```

Vi prøver også at first difference vores data.

```{r}
price <- price %>%
  mutate(spot_price_dkk_diff = spot_price_dkk-lag(spot_price_dkk))
```

```{r}
plot(price$spot_price_dkk_diff, type = "line")
```

Vi kan da se at vi får et pænere ACF plot, men dog stadig med udsving på timebasis.

```{r}
acf(price$spot_price_dkk_diff[2:length(price$spot_price_dkk)], lag.max = 80)
```

Vi laver da også lags for de first differencede priser.

```{r}
price$spot_price_dkk_diff_lag24 <- lag(price$spot_price_dkk_diff, 24)
price$spot_price_dkk_diff_lag48 <- lag(price$spot_price_dkk_diff, 48)
price$spot_price_dkk_diff_lag168 <- lag(price$spot_price_dkk_diff, 168)
```

Vi prøver at køre et summary på alt data for 1, 2 og 7 lags.

```{r}
summary(lm(data=training_data, spot_price_dkk ~ lag(spot_price_dkk, 1) + lag(spot_price_dkk, 2) + lag(spot_price_dkk, 7)))
```

Nu prøver vi at træne en fixed window AR model på 75% af vores data og finder RMSE og MAE på de resterende 25% af data.

```{r}
length(price$spot_price_dkk)*0.75
length(price$spot_price_dkk)
```

Vi prøver først at køre på det ikke-transformerede data.

```{r}
training_data <- price[1:20106,]
test_data <- price[20107:26808,]

AR_f <- lm(data=training_data, spot_price_dkk ~ spot_price_dkk_lag24 + spot_price_dkk_lag48 + spot_price_dkk_lag168)

AR_pred_raw <- predict(AR_f, test_data)
fe <- matrix(NA, 6702, 1)
for (i in 1:6702){fe[i]=AR_pred_raw[i]-price$spot_price_dkk[20106+i]}
R2_raw <- unlist(summary(AR_f)[8])
RMSE_raw <- sqrt(mean(fe^2))
MAE_raw <- mean(abs(fe))
RMSE_raw
MAE_raw
R2_raw
plot(20107:26808, price[20107:26808,]$spot_price_dkk, type="l", col=alpha("darkgreen", 0.4), xlab = "Time", ylab = "SpotPriceDKK", main = "AR model (Raw data Benchmark), Fixed window, 75%")
lines(20107:26808, AR_pred_raw, col=alpha("blue", 0.6))
```

Derefter på det "hackede" log-transformerede data.

```{r}
training_data <- price[1:20106,]
test_data <- price[20107:26808,]

AR_f <- lm(data=training_data, spot_price_dkk_hacklog ~ spot_price_dkk_hacklog_lag24 + spot_price_dkk_hacklog_lag48 + spot_price_dkk_hacklog_lag168)

AR_pred_hacklog <- predict(AR_f, test_data)
fe <- matrix(NA, 6702, 1)
for (i in 1:6702){fe[i]=AR_pred_hacklog[i]-price$spot_price_dkk_hacklog[20106+i]}
R2_hacklog <- unlist(summary(AR_f)[8])
RMSE_hacklog <- sqrt(mean(fe^2))
MAE_hacklog <- mean(abs(fe))
RMSE_hacklog
MAE_hacklog
R2_hacklog
plot(20107:26808, price[20107:26808,]$spot_price_dkk_hacklog, type="l", col=alpha("darkgreen", 0.4), xlab = "Time", ylab = "SpotPriceDKK", main = "AR model (Hacked logged data Benchmark), Fixed window, 75%")
lines(20107:26808, AR_pred_hacklog, col=alpha("blue", 0.6))
```

Og til sidst på det first differencede data.

```{r}
training_data <- price[1:20106,]
test_data <- price[20107:26808,]

AR_f <- lm(data=training_data, spot_price_dkk_diff ~ spot_price_dkk_diff_lag24 + spot_price_dkk_diff_lag48 + spot_price_dkk_diff_lag168)

AR_pred_diff <- predict(AR_f, test_data)
fe <- matrix(NA, 6702, 1)
for (i in 1:6702){fe[i]=AR_pred_diff[i]-price$spot_price_dkk_diff[20106+i]}
R2_diff <- unlist(summary(AR_f)[8])
RMSE_diff <- sqrt(mean(fe^2))
MAE_diff <- mean(abs(fe))
RMSE_diff
MAE_diff
R2_diff
plot(20107:26808, price[20107:26808,]$spot_price_dkk_diff, type="l", col=alpha("darkgreen", 0.4), xlab = "Time", ylab = "SpotPriceDKK", main = "AR model (Differenced data Benchmark), Fixed window, 75%")
lines(20107:26808, AR_pred_diff, col=alpha("blue", 0.6))
```

Vi prøver lige at vende tilbage til det originale data på det differencede data.

```{r}
reverted <- c(price$spot_price_dkk[20106])
for (i in 1:6701) {
  reverted <- c(reverted, reverted[1] + sum(AR_pred_diff[1:i]))
}
```

```{r}
plot(20107:26808, price$spot_price_dkk[20107:26808], type="l", col=alpha("darkgreen", 0.5))
lines(20107:26808, reverted, col=alpha("blue", 0.6))
```


