---
title: "Detrending"
author: "Andreas Hyldegaard Hansen, Andreas Skiby Andersen"
date: "2023-03-15"
output: html_document
---

```{r message=FALSE, warning=FALSE}
library(tidyverse)
library(lubridate)
library(tseries)
```

```{r}
prices <- read.csv("data/price_clean.csv")
con <- read.csv("data/con_clean.csv")
prod <- read.csv("data/prod_clean.csv")
```

```{r}
prices <- prices %>%
  arrange(hour_utc)

con <- con %>%
  arrange(hour_utc)

prod <- prod %>%
  filter(price_area == "DK1") %>%
  arrange(hour_utc)

prices["Hour"] <- hour(prices$hour_utc)
prices["Wday"] <- wday(prices$hour_utc, label=T)
prices["Week"] <- week(prices$hour_utc)
prices["Month"] <- month(prices$hour_utc)
prices["Year"] <- year(prices$hour_utc)
```

```{r}
prices <- prices %>%
  filter(price_area == "DK1")
```

```{r}
plot(prices$spot_price_dkk, type="l")
```

Check stationarity for raw data against first differenced data.

```{r}
acf(prices$spot_price_dkk, lag.max = 1000)
```

```{r}
adf.test(prices$spot_price_dkk)
kpss.test(prices$spot_price_dkk)
adf.test(diff(subset_prices$spot_price_dkk, 1))
kpss.test(diff(subset_prices$spot_price_dkk, 1))
```

We see that Augmented Dickey Fuller says that the time series is stationary in both cases, but looking at the ACF plot for the raw data. It definitely does not look to be stationary.
KPSS test says that the raw data is not stationary, but the first differenced data is stationary.

```{r}
prices$t <- sequence(26808, 1)

sse <- function(data, par) {
  with(data, sum((trendfn(data, par) - spot_price_dkk)^2))
}
```
Laver funktion til udregning af sum of squared error.


Lineær trend. god til at fange trenden i starten af datasættet men giver et meget dårligt billede af trenden sidst i dataen.
```{r message=FALSE, warning=FALSE}
trendfn <- function(data, par) {
  with(data, par[1] + par[2]*t)
}

optimum <- optim(c(1, 2), sse, data=prices)
par_result <- optimum[[1]]
optimum

prices_trend <- trendfn(prices, par_result)
residuals_trend <- prices$spot_price_dkk - prices_trend

plot(prices$spot_price_dkk, main="Trend function", col=alpha("black", 0.5), type="l")
lines(prices$t, prices_trend, col="red")

plot(prices$t, residuals_trend, main="Residuals/detrend", col=alpha("black", 0.5), type="l")
print(sqrt(mean(residuals_trend^2)))
```

Simpel sinustrend. Har ingen effekt på dataen. dårligere SSE.
```{r message=FALSE, warning=FALSE}
trendfn <- function(data, par) {
  with(data, par[1] + par[2]*sin(t/24))
}

optimum <- optim(par=c(1000, 1000), fn=sse, data=prices)
par_result <- optimum[[1]]
optimum

prices_trend <- trendfn(prices, par_result)
residuals_trend <- prices$spot_price_dkk - prices_trend

plot(prices$spot_price_dkk, main="Trend function", col=alpha("black", 0.5), type="l")
lines(prices$t, prices_trend, col="red")

plot(prices$t, residuals_trend, main="Residuals/detrend", col=alpha("black", 0.5), type="l")
print(sqrt(mean(residuals_trend^2)))
```


Eksponentiel trend. God til at fange trenden i starten, men trenden er dårlig til at repræsentere den sidste halvdel af dataen. SSE er cirka det samme som ved linæer trend.
```{r message=FALSE, warning=FALSE}
trendfn <- function(data, par) {
  with(data, par[1]*exp(par[2]*t))
}

optimum <- optim(c(1, 1/10000), sse, data=prices)
par_result <- optimum[[1]]
optimum

prices_trend <- trendfn(prices, par_result)
residuals_trend <- prices$spot_price_dkk - prices_trend

plot(prices$spot_price_dkk, main="Trend function", col=alpha("black", 0.5), type="l")
lines(prices$t, prices_trend, col="red")

plot(prices$t, residuals_trend, main="Residuals/detrend", col=alpha("black", 0.5), type="l")
print(sqrt(mean(residuals_trend^2)))
```

Avanceret sinustrend på sidste halvdel af dataen. Det detrendede data er centreret omkring 0, men har ikke fanget nogen betydningsfuld trend i dataen. Lavere SSE.
```{r message=FALSE, warning=FALSE}
trendfn <- function(data, par) {
  with(data, par[1] + par[2]*t + par[3]*sin((t+par[4])/par[5]))
}

subset_prices <- prices %>%
  filter(t >= 15000)
optimum <- optim(c(10000, 1/1000, 100, 10, 24), sse, data=subset_prices)
par_result <- optimum[[1]]
optimum

prices_trend <- trendfn(subset_prices, par_result)
residuals_trend <- subset_prices$spot_price_dkk - prices_trend

plot(subset_prices$t, subset_prices$spot_price_dkk, main="Trend function", col=alpha("black", 0.5), type="l")
lines(subset_prices$t, prices_trend, col="red")

plot(subset_prices$t, residuals_trend, main="Residuals/detrend", col=alpha("black", 0.5), type="l")
print(sqrt(mean(residuals_trend^2)))
```

Avanceret sum af to sinus trend
```{r message=FALSE, warning=FALSE}
trendfn <- function(data, par) {
  with(data, par[1] 
       + par[2]*sin((t+par[3])/par[4]) 
       + par[5]*sin((t+par[6])/par[7]))
}

subset_prices <- prices %>%
  filter(t >= 15000)
optimum <- optim(c(10000, 
                   1, 0, 24, 
                   1, 10, 24), sse, data=subset_prices)
par_result <- optimum[[1]]
optimum

prices_trend <- trendfn(subset_prices, par_result)
residuals_trend <- subset_prices$spot_price_dkk - prices_trend

plot(subset_prices$t, subset_prices$spot_price_dkk, main="Trend function", col=alpha("black", 0.5), type="l")
lines(subset_prices$t, prices_trend, col="red")

plot(subset_prices$t, residuals_trend, main="Residuals/detrend", col=alpha("black", 0.5), type="l")

plot(diff(residuals_trend, 1), type="l", col=alpha("black", 0.8))
lines(diff(subset_prices$spot_price_dkk, 1), col=alpha("red", 0.5))
plot(diff(residuals_trend, 1)-diff(subset_prices$spot_price_dkk, 1), type="l")
print(sqrt(mean(residuals_trend^2)))
```


Avanceret sum af tre sinus trend
```{r message=FALSE, warning=FALSE}
trendfn <- function(data, par) {
  with(data, par[1] 
       + par[2]*sin((t+par[3])/par[4]) 
       + par[5]*sin((t+par[6])/par[7])
       + par[8]*sin((t+par[9])/par[10]))
}

subset_prices <- prices %>%
  filter(t >= 15000)
optimum <- optim(c(10000, 
                   1000, 0, 24, 
                   100, 0, 48,
                   100, 0, 168), sse, data=subset_prices)
par_result <- optimum[[1]]
optimum

prices_trend <- trendfn(subset_prices, par_result)
residuals_trend <- subset_prices$spot_price_dkk - prices_trend

plot(subset_prices$t, subset_prices$spot_price_dkk, main="Trend function", col=alpha("black", 0.5), type="l")
lines(subset_prices$t, prices_trend, col="red")

plot(subset_prices$t, residuals_trend, main="Residuals/detrend", col=alpha("black", 0.5), type="l")
print(sqrt(mean(residuals_trend^2)))
```

```{r}
adf.test(residuals_trend)
kpss.test(residuals_trend)
adf.test(diff(subset_prices$spot_price_dkk, 1))
kpss.test(diff(subset_prices$spot_price_dkk, 1))
```

Det er stadig dårligere end first diff.

Sum af 7 sinus trend
```{r message=FALSE, warning=FALSE}
trendfn <- function(data, par) {
  with(data, par[1] 
       + par[2]*sin((t+par[3])/240) 
       + par[4]*sin((t+par[5])/480)
       + par[6]*sin((t+par[7])/720)
       + par[8]*sin((t+par[9])/960)
       + par[10]*sin((t+par[11])/1200)
       + par[12]*sin((t+par[13])/1440)
       + par[12]*sin((t+par[13])/1680))
}

subset_prices <- prices %>%
  filter(t >= 15000)
optimum <- optim(c(10000, 
                   5000, 0, 
                   2000, 24,
                   1000, 48,
                   100, 72,
                   100, 96,
                   100, 120,
                   1000, 144), sse, data=subset_prices)
par_result <- optimum[[1]]
optimum

prices_trend <- trendfn(subset_prices, par_result)
residuals_trend <- subset_prices$spot_price_dkk - prices_trend

plot(subset_prices$t, subset_prices$spot_price_dkk, main="Trend function", col=alpha("black", 0.5), type="l")
lines(subset_prices$t, prices_trend, col="red")

plot(subset_prices$t, residuals_trend, main="Residuals/detrend", col=alpha("black", 0.5), type="l")
print(sqrt(mean(residuals_trend^2)))
```

```{r}
adf.test(residuals_trend)
kpss.test(residuals_trend)
adf.test(diff(subset_prices$spot_price_dkk, 1))
kpss.test(diff(subset_prices$spot_price_dkk, 1))
```

Det er stadig dårligere end first diff.




Low pass filter anvendes til smoothing af data.

span=0.3. Detrendede data er centreret omkring 0 og fanger godt en trend i starten. Stadig systematiske afvigelser sidste i dataen.
```{r}
prices_loess <- loess(spot_price_dkk~t, data = prices, span=0.3)
prices_trend <- predict(prices_loess, prices$t)

plot(prices$t, prices$spot_price_dkk, main="Nonparametric fit", type='l')
lines(prices$t, prices_trend, col='red', lwd=2)

plot(prices$t, prices$spot_price_dkk - prices_trend, main="Residuals/detrend", type='l')
```

Span=0.1. Fanger trenden bedre ved at lave en stærkere centrering omkring 0 med færre systematiske afvigelser. Dog har vi stadig stor varians.
```{r}
prices_loess <- loess(spot_price_dkk~t, data = prices, span=0.1)
prices_trend <- predict(prices_loess, prices$t)

plot(prices$t, prices$spot_price_dkk, main="Nonparametric fit", type='l')
lines(prices$t, prices_trend, col='red', lwd=2)

plot(prices$t, prices$spot_price_dkk - prices_trend, main="Residuals/detrend", type='l')
```

span=0.01. Detrending giver betydeligt bedre centrering og mindre varians.
```{r}
prices_loess <- loess(spot_price_dkk~t, data = prices, span=0.01)
prices_trend <- predict(prices_loess, prices$t)

plot(prices$t, prices$spot_price_dkk, main="Nonparametric fit", type='l')
lines(prices$t, prices_trend, col='red', lwd=2)

plot(prices$t, prices$spot_price_dkk - prices_trend, main="Residuals/detrend", type='l')
```

Detrending giver resultater der minder om first differencing når span er meget lav. Denne detrending giver i højere grad data med færre systematiske afvigelser og bedre centrering omkring 0.

Det virker som en bedre ide at bruge first differencing end detrending.








